【裁判字號】    92,上訴,502
【裁判日期】    920506
【裁判案由】    毒品危害防制條例
【裁判全文】
臺灣高等法院臺中分院刑事判決                    九十二年度上訴字第五○二號
    上  訴  人
    即  被  告  甲○○
右上訴人因毒品危害防制條例案件，不服臺灣南投地方法院九十二年度訴字第二九號
中華民國九十二年二月十三日第一審判決（起訴案號：臺灣南投地方法院檢察署九十
一年度毒偵字第九七四號），提起上訴，本院判決如左：
      主  文
原判決撤銷。
甲○○施用第一級毒品，處有期徒刑壹年；扣案之第一級毒品海洛因壹包（淨重零點
零陸公克、包裝重零點貳肆公克）沒收銷燬之。又施用第二級毒品，處有期徒刑拾月
。應執行有期徒刑壹年捌月；扣案之第一級毒品海洛因壹包（淨重零點零陸公克、包
裝重零點貳肆公克）沒收銷燬之。
      事  實
一、甲○○前因違反麻醉藥品管理條例、肅清煙毒條例、竊盜案件，分別經臺灣臺北
    地方法院以八十二年度易字第六八七六號判決判處有期徒刑六月、臺灣臺中地方
    法院以以八十三年度易字第一一八二號判決判處有期徒刑十月，又以八十三年度
    訴字第三七五號判決判處有期徒刑三年一月、及本院以八十三年度上訴字第二二
    七八號判決判處有期徒刑四月確定，甲○○於八十三年一月十二日入監執行，同
    年五月三十一日接續執行，同年十二月十二日再接續執行，嗣經本院於八十四年
    一月十八日就上開麻醉藥品管理條例罪所處有期徒刑六月、肅清煙毒條例罪所處
    有期徒刑三年一月、竊盜罪所處有期徒刑四月，裁定合併定應執行刑為有期徒刑
    三年八月；甲○○於八十四年八月十日因縮短刑期假釋出監，於假釋期間又因違
    反麻醉藥品管理條例案件，先後經臺灣南投地方法院以八十五年易字第四五五號
    判決判處有期徒刑十月、及臺灣臺中地方法院以八十五年度易字第五二四一號判
    決判處有期徒刑十月確定，於八十五年九月二十一日再送監執行，同年十二月二
    十六日又接續執行，於八十七年十月十三日因縮短刑期假釋出監，於假釋期間再
    犯竊盜、贓物等罪，分別經臺灣南投地方法院以八十八年度易字第七三號判決判
    處有期徒刑十月、及以八十八年度易字第六二五號判決判處有期徒刑四月確定，
    於八十八年十月二十日送監執行，八十九年二月七日接續執行，九十一年九月十
    日假釋，於九十一年十一月一日假釋期滿執行完畢。甲○○另因施用第二級毒品
    案件，先後二次經送臺灣南投看守所附設勒戒所觀察、勒戒後，均認無繼續施用
    毒品之傾向，由臺灣南投地方法院檢察署檢察官分別於八十八年七月三十一日以
    八十八年度偵緝字第二二九號處分書、及於八十八年十二月九日以八十八年度毒
    偵字第二二七號處分書予以不起訴處分確定。詎甲○○又於九十一年十一月二日
    上午十時許，在南投縣草屯鎮北投里三十四之五號其友人洪宏榮住處，非法施用
    第二級毒品安非他命一次，另於同日晚上八時許，在其南投縣草屯鎮○○路六十
    四號住處非法施用第一級毒品海洛因一次，於九十一年十一月三日晚上八時許，
    在其上址住處為警查獲，當場扣得海洛因一包（淨重０‧０六公克、包裝重０‧
    二四公克），於九十一年十一月四日經臺灣南投地方法院檢察署採尿室人員採其
    尿液送往檢驗結果，甲基安非他命及嗎啡均呈陽性反應。
二、案經南投縣警察局草屯分局報請臺灣南投地方法院檢察署檢察官偵查起訴。
      理  由
一、右揭事實，業據上訴人即被告甲○○於本院調查審理中坦承不諱，被告於九十一
    年十一月四日經臺灣南投地方法院檢察署採尿室人員採其尿液送檢驗結果，復經
    檢出甲基安非他命及嗎啡均呈陽性反應，有臺灣南投地方法院檢察署受保護管束
    人尿液檢體監管紀錄表、及詮昕科技股份有限公司濫用藥物尿液檢驗報告附卷可
    稽（偵查卷第三十四、三十五頁），此外並有海洛因一包扣案可資佐證，扣案之
    海洛因經送法務部調查局檢驗結果，亦經檢出確含有海洛因成分，有該局鑑定通
    知書在卷可參（偵查卷第四十四頁），被告之自白核與事實相符，自堪認為真實
    。
二、被告曾犯有如前揭事實欄所載之前科，所處之有期徒刑係於九十一年十一月一日
    假釋期滿執行完畢，除據被告坦承屬實外，並有臺灣高等法院被告全國前案紀錄
    表附卷可按，其另因施用第二級毒品案件，先後二次經送臺灣南投看守所附設勒
    戒所觀察、勒戒後，均認無繼續施用毒品之傾向，由臺灣南投地方法院檢察署檢
    察官分別於八十八年七月三十一日以八十八年度偵緝字第二二九號處分書、及於
    八十八年十二月九日以八十八年度毒偵字第二二七號處分書予以不起訴處分確定
    ，亦有各該不起訴處分書在卷足憑（偵查卷第三十七、三十八頁）。被告犯毒品
    危害防制條例第十條之罪，經檢察官依該條例第二十條第二項規定為不起訴之處
    分，五年內三犯該條例第十條之施用毒品罪，事證明確，本件犯行，堪以認定。
三、按海洛因、安非他命分屬毒品危害防制條例第二條第二項第一款、第二款所指之
    第一級、第二級毒品。核被告甲○○所為，係犯毒品危害防制條例第十條第一項
    之施用施用第一級毒品罪、及第二項之施用第二級毒品罪。被告持有第一級、第
    二級毒品之低度行為，分別為其施用第一級毒品及施用第二級毒品之高度行為所
    吸收，均不另論罪。被告所犯上開二罪，犯意個別，犯罪構成要件不同，應予分
    論併罰。扣案之第一級毒品海洛因一包（淨重○．○六公克、包裝重○．二四公
    克），係查獲之毒品，不問屬於犯人與否，均應依法宣告沒收銷燬之；扣案之注
    射針筒一支，被告否認係其所有，經查亦乏確切證據足認係屬被告所有或屬專供
    施用毒品之器具，又非違禁物，爰不予宣告沒收。
四、原審對被告論罪科刑，固非無見，惟(1)從刑應附隨於主刑之下予以宣告沒收，原
    判決就扣案之海洛因一包，於主文欄中未附隨於被告施用第一級毒品罪之主刑宣
    告沒收。(2)原判決未於事實欄中載明於主文中諭知沒收之海洛因一包何來，於理
    由欄中亦逕載稱扣案之海洛因一包應依法宣告沒收銷燬云云，其主文之諭知及理
    由之說明，均失所依據。(3)被告係於九十一年十一月二日上午十時許，在南投縣
    草屯鎮北投里三十四之五號其友人洪宏榮住處，非法施用第二級毒品安非他命一
    次，另於同日晚上八時許，在其南投縣草屯鎮○○路六十四號住處非法施用第一
    級毒品海洛因一次，於九十一年十一月三日晚上八時許，在其上址住處為警查獲
    ，當場扣得海洛因一包（淨重０‧０六公克、包裝重０‧二四公克），原審就上
    開被告施用第一級毒品及施用第二級毒品之時間、地點，均未經查明並予明確認
    定，就被告被查獲之時間及地點所為認定亦未盡正確。(4)原判決對被告量處之刑
    ，稍嫌過重。被告上訴意旨略以原審量刑過重等語，指摘原判決不當，非全無理
    由，且原判決亦有上述可議之處，本院應將原判決撤銷改判，爰審酌被告前科累
    累，素行不佳，及其犯罪之動機、所生之危害，犯後已知悔悟，至本院到庭應訊
    前，即自行前往臺灣南投監獄報到執行，以示悔改之決心，業據其母及其本人陳
    明在卷等一切情狀，對其施用第一級毒品部分，量處有期徒刑一年，施用第二級
    毒品部分，量處有期徒刑十月，並定其應執行之刑為有期徒刑一年八月，就扣案
    之海洛因一包，併依法宣告沒收銷燬。
五、據上論斷，應依刑事訴訟法第三百六十九條第一項前段、第三百六十四條、第二
    百九十九條第一項前段，毒品危害防制條例第十條第一項、第二項、第十八條第
    一項，刑法第十一條前段、第五十一條第五款，判決如主文。
本案經檢察官乙○○庭執行職務。
中      華      民      國      九十二      年     五     月     六     日
                                   臺灣高等法院臺中分院刑事第十庭
                                         審判長法  官  林  照  明
                                               法  官  王      銘
                                               法  官  蔡  名  曜
右正本證明與原本無異。
施用第一級毒品部分得上訴，其餘部分不得上訴。
如不服本判決應於收受送達後十日內向本院提出上訴書狀，其未敘述上訴之理由者並
得於提起上訴後十日內向本院補提理由書（均須按他造當事人之人數附繕本）。
                                               書記官    錫  彬
中      華      民      國    九十二     年      五       月     七     日
                           Ｆ


司法院資訊處製作；財團法人民間司法改革基金會備份。
